臺灣高等法院刑事裁定　　　　　　　　100年度聲再字第409號
再審聲請人
即受判決人　詹雲龍
上列聲請人因誣告案件，對於本院98年度上訴字第4189號，中華
民國99年 1月28日所為之第二審確定判決（臺灣基隆地方法院98
年度訴字第 773號，起訴案號：臺灣基隆地方法院檢察署98年度
偵字第1714號），聲請再審，本院裁定如下：
    主  文
再審之聲請駁回。
    理  由
一、按聲請再審狀引用最高法院程序上駁回上訴之判決案號，附
    具二、三審判決繕本及證據，而就第二審實體判決敘述再審
    理由者，應認係對第二審實體確定判決聲請再審（最高法院
    74年7月9日74年度第七次刑事庭會議決議同此意旨）。經查
    ，本件再審聲請狀雖係針對最高法院 100年度台上字第2326
    號確定判決聲請再審，惟最高法院 100年度台上字第2326號
    判決係由程序上駁回聲請人即受判決人詹雲龍之上訴，而聲
    請意旨所敘述之再審理由均係針對本院98年度上訴字第4189
    號判決所為，自應認本件係針對本院98年度上訴字第4189號
    實體確定判決所為再審之聲請，合先敘明。
二、按有罪之判決確定後，為受判決人之利益聲請再審，必其聲
    請之理由合於刑事訴訟法第420條第1項各款所定情形之一，
    或第421 條有足生影響於判決之重要證據漏未審酌者，始准
    許之。又刑事訴訟法第420 條第1項第6款所謂發現新證據，
    係指該證據於事實審法院判決前已經存在，為法院及當事人
    所不知，不及調查斟酌，至其後始行發現，且就證據本身形
    式上觀察，固不以絕對須經調查程序為要件，惟必顯然可認
    為足以動搖原確定判決者，而為受判決人無罪、免訴、免刑
    或輕於原判決所認罪名之判決者為限，亦即所謂之「新證據
    」，須可認為確實具有足以動搖原確定判決，而對受判決人
    為更有利判決之「確實性」外，尚須具備該證據係在事實審
    法院於判決前已存在，因未經發現，不及調查斟酌，或審判
    時未經注意，至其後始行發現之「嶄新性」特質，二者缺一
    不可，倘若未具備上開「確實性」與「嶄新性」二種聲請再
    審新證據之要件，即不能據為聲請再審之原因（最高法院85
    年台抗字第308號、92年台抗字第480號裁定可資參照）。末
    按所謂「確實之新證據」，係指其證據之本身在客觀上可認
    為真實，勿須經過調查，即足以動搖原判決，使受刑人得受
    有利之裁判者而言，若在客觀上就其之真實性為如何，尚欠
    明瞭，非經相當之調查，不能辨其真偽，即與確實新證據之
    「確實性」含義不符，亦難據為聲請再審之理由（最高法院
    70年度台抗字第161號裁定亦同此意旨）。
三、本件聲請再審意旨如附件聲請狀所載。
四、經查，
（一）受判決人依刑事訴訟法第420 條第l項第6款之規定，向本
      院提起本件再審之聲請，惟據聲請意旨所引證人王健銘於
      97年4 月20日、97年5月4日警詢之證詞、97年12月17日偵
      查中之證詞、第一審法院審理時之證詞；證人蘇俊展於97
      年 6月17日、97年12月10日、98年3月4日於偵查中之證詞
      ；證人劉維政、謝奕震於98年5月6日於偵查中之證詞係受
      判決人於原確定判決調查、審理時即已存在之事，受判決
      人要無不知而事後發現之理，故此部分主張亦與「嶄新性
      」之定義有間。又上開聲請意旨所引述之證詞內容，是否
      詳實完整，可否認定受判決人並無誣告犯行等情，皆須經
      過調查始得辨其真偽，自非顯然足以動搖原判決，而可對
      聲請人為更有利之判決，亦與上開「確實性」之要件不合
      。
（二）又受判決人以聲請狀所附「警察機關受理刑事案件報案單
      一窗口實施要點」第五點所載：「民眾報案，不分本轄或
      他轄刑事案件，均應立即受理，妥適處裡，不得拒絕、推
      諉，並登錄於受理報案登記簿已備通報處置、追蹤查考」
      之規定，說明員警蘇俊展於97年 3月30日案發當日所製作
      之工作記錄簿，並未記載該案真實姓名詳之女子云云。惟
      上開聲請狀所附「警察機關受理刑事案件報案單一窗口實
      施要點」之規定，同為原確定判決調查、審理時即已存在
      ，況聲請人於原確定判決審理時即以員警工作紀錄簿是97
      年 3月30日製作，而職務報告是97年5月9日始製作，員警
      工作紀錄簿中並未記載有女子被跟蹤報警，職務報告卻如
      此記載，職務報告中關於該不明女子部分係其所虛構，其
      並沒有所謂跟蹤不明女子之行為云云而為辯置，嗣經原確
      定判決審酌於判決理由中敘明未為聲請人有利認定之緣由
      ，顯為法院、當事人所明知，復經原審調查斟酌，自非法
      院、當事人所不知，並無事後始經發現之可言，亦核與上
      述「嶄新性」之定義不合。
（三）此外，聲請意旨所述再審理由，其指摘原確定判決採證認
      事有所違誤（聲請意旨所認上開證人王健銘、蘇俊展、劉
      維政、謝奕震等證述之內容或有前後不一，或有相互矛盾
      ，甚有偏頗認定云云）之情狀，均屬原確定判決是否違背
      法令，可否提起非常上訴之範疇，與刑事訴訟法第420 條
      第1項第6款所定之法定再審事由無涉。揆之上開說明，此
      部分聲請再審之程序亦係違背規定。
五、綜上所述，本件聲請意旨所舉聲請再審之理由，核與刑事訴
    訟法第420 條第1項第6款所定之得聲請再審事由有間。從而
    ，本件再審之聲請，並無理由，應予駁回。
六、據上論斷，應依刑事訴訟法第434 條第1 項，裁定如主文。
中    華    民    國   100    年    9     月    30    日
                  刑事第十四庭  審判長法  官  陳志洋
                                      法  官  梁耀鑌
                                      法  官  遲中慧
以上正本證明與原本無異。
如不服本裁定，應於收受送達後五日內向本院提出抗告狀。
                                      書記官  陳泰寧
中    華    民    國   100    年    9     月    30    日